【裁判字號】    97,訴,3717
【裁判日期】    971111
【裁判案由】    懲治走私條例
【裁判全文】
臺灣臺中地方法院刑事判決              97年度訴字第3717號
公  訴  人  臺灣臺中地方法院檢察署檢察官
被      告  甲○○
選任辯護人  黃逸仁律師
上列被告因懲治走私條例案件，經檢察官提起公訴（97年度偵字
第 16930號），被告於準備程序中，就被訴事實為有罪之陳述，
受命法官於聽取當事人及辯護人之意見後，本院合議庭裁定改以
簡式審判程序審理，判決如下：
    主    文
甲○○共同私運管制物品進口，逾公告數額，處有期徒刑壹年，
緩刑肆年，並向公庫支付新臺幣拾萬元及向指定之公益團體、地
方自治團體或社區提供壹佰貳拾小時之義務勞務，緩刑期間付保
護管束。扣案之大麻種子肆拾壹顆、航空郵包壹個、內包裝袋壹
個均沒收。
    犯罪事實及理由
一、犯罪事實：甲○○明知大麻種子係毒品危害防制條例第13條
    第 2項、第14條第2項、第4項規定，不得意圖供栽種之用，
    而運輸或販賣、不得意圖販賣而持有或轉讓、不得持有之物
    品，且係行政院依懲治走私條例第 2條規定授權公告「管制
    物品項及其數額」甲項第 4款所列管制進出口之物品，不得
    私運進口，竟與自稱「凱文」之不詳姓名成年外國人，共同
    基於意圖供栽種之用，而運輸大麻種子及私運管制物品進口
    之犯意聯絡，由「凱文」將大麻種子41顆夾藏在航空郵包中
    ，再署名收件人「Wang yi ai」，自荷蘭郵寄至臺中市○區
    ○○路 1095巷5號4樓之1予甲○○收受，甲○○則囑託不知
    情的表姊王韻筑代為收受上開航空郵包。嗣於民國 97年5月
    13日11時許，該航空郵包入境後，經財政部臺北關稅局臺北
    郵局支局人員於例行郵件檢查時，發現該航空郵包夾藏大麻
    種子41顆，轉交法務部調查局航業海員調查處循線查悉上情
    。
二、本案證據：
（一）被告甲○○於本院行準備程序及審理時之自白。
（二）證人王韻筑於警詢及檢察官偵查時之證詞。
（三）財政部臺北關稅局扣押貨物收據及搜索筆錄。
（四）法務部調查局97年6月23日調科壹字第09700252000號鑑定
      書。
（五）扣案之大麻種子41顆、航空郵包1個、內包裝袋1個。
三、被告甲○○未曾因故意犯罪受有期徒刑以上刑之宣告，有臺
    灣高等法院被告前案紀錄表在卷可稽，其因年輕識淺，受到
    自稱「凱文」之不詳姓名成年外國人的影響，一時失慮而偶
    罹刑典，犯後復已坦承犯行，其經過偵、審程序之教訓，當
    能知所警惕，信無再犯之虞，本院綜核各情，認所宣告之刑
    ，以暫不執行為適當，依刑法第74條第1項第1款併予宣告緩
    刑4年，並依同條第 2項第4款規定，諭知被告應向公庫支付
    新臺幣10萬元（此部分得為民事強制執行名義）。又為使被
    告於緩刑期間內，能深自惕勵，強化法治之認知，爰併宣告
    被告於緩刑期間內，向指定之公益團體、地方自治團體或社
    區，提供 120小時之義務勞務，並依刑法第93條第1項第2款
    之規定，於緩刑期間付保護管束，期能使被告於義務勞務過
    程及保護管束期間，確切培養正確的法治觀念。至於被告究
    應向何公益團體、地方自治團體或社區提供義務勞務，屬執
    行之問題，應由執行檢察官斟酌全案情節及各公益團體、地
    方自治團體或社區之需求，妥為指定，附此敘明。
四、扣案之大麻種子 41顆，依毒品危害防制條例第13條第2項、
    第14條第2項、第4項規定，不得意圖供栽種之用，而運輸或
    販賣、不得意圖販賣而持有或轉讓、不得持有，係屬違禁物
    ，爰依刑法第38條第1項第1款規定宣告沒收。公訴意旨認應
    依毒品危害防制條例第 18條第1項前段規定宣告沒收銷燬之
    ，然沒收為從刑之一種，與主刑有其從屬關係，且法律之適
    用應整體觀察，主從刑不宜割裂適用。本案被告上開犯行既
    依刑法第55條前段想像競合犯規定，從一重以私運管制物品
    進口罪處斷，而懲治走私條例並無沒收之特別規定，自應適
    用刑法第38條第1項第1款關於違禁物沒收之普通規定予以宣
    告沒收，附此說明。而包裝上開大麻種子之航空郵包 1個、
    內包裝袋 1個，係共犯「凱文」所有，供上開犯罪所用之物
    ，爰依刑法第38條第1項第2款規定宣告沒收。
五、依刑事訴訟法第273條之1第1項、第299條第1項前段、第310
    條之2、第 454條第1項，懲治走私條例第2條第1項、第11條
    ，毒品危害防制條例第13條第2項、刑法第 11條、第28條、
    第 55條前段、第74條第1項第1款、第2項第4款、第5款、第
    93 條第1項第2款、第38條第1項第1款、第2款，判決如主文
    。
中    華    民    國    97    年    11    月    11    日
                  刑事第十三庭  法  官  陳  得  利
上正本證明與原本無異。
如不服本判決，應於收受送達後10日內向本院提出上訴書狀（應
敘述具體理由並附繕本）。
上訴書狀如未敘述理由，應於上訴期間屆滿後20日內補提理由書
於本院。
                                書記官  鐘  麗  芳
中    華    民    國    97    年    11    月    11    日
附錄本案論罪科刑法條全文：
毒品危害防制條例第13條第2項
意圖供栽種之用，而運輸或販賣大麻種子者，處 2年以下有期徒
刑，得併科新臺幣20萬元以下罰金。
懲治走私條例第2條第1項
私運管制物品進口、出口逾公告數額者，處 7年以下有期徒刑，
得併科新臺幣3百萬元以下罰金。


司法院資訊處製作；財團法人民間司法改革基金會備份。
